臺灣臺中地方法院小額民事判決
110年度沙小字第1076號
原      告  助航企業有限公司

法定代理人  蔡佳伶  
訴訟代理人  黃品豪  
被      告  許景雨  

上列當事人間請求給付合約金事件，本院於民國111年2月23日言
詞辯論終結，判決如下：
    主      文
被告應給付原告新臺幣肆萬肆仟元，及自民國一一○年十月二十
三日起至清償日止，按週年利率百分之五計算之利息。
訴訟費用新臺幣壹仟元由被告負擔。
本判決得假執行。但被告如以新臺幣肆萬肆仟元為原告供擔保後
，得免為假執行。
    事實及理由
壹、程序方面：
    被告經合法通知，未於言詞辯論期日到場，核無民事訴訟法
    第386條各款所列情形，爰依原告聲請，由其一造辯論而為
    判決。
貳、實體方面：
一、原告主張：（一）兩造於民國110年7月17日簽訂學員服務合
    約書（下稱系爭合約），約定合約期間自110年7月17日起至
    111年7月16日止，由原告提供建檔媒合服務、兩性顧問諮詢
    服務、個人特質性向分析，被告則應給付原告價金新臺幣（
    下同）45,000元，及自110年8月30日起至111年7月30日止，
    以1個月為1期，共計12期，於每月30日繳款3,750元，如未
    依約清償，即喪失期限利益，債務視為全部到期，且被告得
    於簽訂合約之日起3日審閱期內將契約撤回，原告應將被告
    所繳款項無息退還，但如已發生服務使用或活動報名或超過
    3日審閱期後則需扣除已使用之服務項目加上合約總價款百
    分之20之違約金。（二）被告於110年7月17日啟動系爭合約
    所有服務，並接受原告提供建檔媒合服務、個人特質性向分
    析，且被告於同年月24日使用一對一媒合排約服務，並多次
    以通訊軟體LINE向原告諮詢及練習如何拍出自己拿手料理吸
    引女生、開啟話題，可見被告對於原告所提供服務感到十分
    滿意。詎被告於110年7月18日繳交1,000元後，即未依約給
    付前開價金，尚積欠44,000元，依約喪失期限利益，應即清
    償上開積欠款項，為此爰依系爭合約之法律關係提起本件訴
    訟等語。並聲明：被告應給付原告44,000元，及自支付命令
    送達被告之翌日（即110年10月23日）起至清償日止，按週
    年利率百分之5計算之利息。
二、被告未於言詞辯論期日到場，據其前此提出書狀陳稱：本人
    認為一次無聊的談話，與路人甲聊天幾乎一樣，沒有商業價
    值，依民法74條規定利用他人迫切，輕率或無經驗，有使他
    人財產之給付或給付約定，依當時情形有失公平，請求暴利
    行為之撤銷等語。
三、本院之判斷：
（一）原告主張：兩造於110年7月17日簽訂學員服務合約書（即
      系爭合約），約定合約期間自110年7月17日起至111年7月
      16日止，由原告提供建檔媒合服務、兩性顧問諮詢服務、
      個人特質性向分析，被告則應給付原告價金45,000元，及
      自110年8月30日起至111年7月30日止，以1個月為1期，共
      計12期，於每月30日繳款3,750元，如未依約清償，即喪
      失期限利益，債務視為全部到期，且被告得於簽訂合約之
      日起3日審閱期內將契約撤回，原告應將被告所繳款項無
      息退還，但如已發生服務使用或活動報名或超過3日審閱
      期後則需扣除已使用之服務項目加上合約總價款百分之20
      之違約金。而被告於110年7月17日啟動系爭合約所有服務
      ，並接受原告提供建檔媒合服務、個人特質性向分析，且
      被告於同年月24日使用一對一媒合排約服務，並多次以通
      訊軟體LINE向原告諮詢及練習如何拍出自己拿手料理吸引
      女生、開啟話題。詎被告於110年7月18日繳交1,000元後
      ，即未依約給付前開價金，尚積欠44,000元，依約喪失期
      限利益，應即清償上開積欠款項等情，業據其提出與所述
      相符之學員服務合約書、各項服務啟動申請書、服務合約
      簽收單、分期同意書、電腦資料卡、個人特質評量紀錄卡
      、擇友條件一覽表、客戶資料、約後服務記錄、通訊軟體
      LINE對話內容等影本為證，參以，被告並未否認曾與原告
      簽訂系爭合約並接受原告提供服務，是以，本院依調查證
      據之結果，堪信原告之主張為真正。
（二）被告雖以前詞置辯，然查：
    1.按法律行為，係乘他人之急迫、輕率或無經驗，使其為財
      產上之給付或為給付之約定，依當時情形顯失公平者，法
      院得因利害關係人之聲請，撤銷其法律行為或減輕其給付
      。前項聲請，應於法律行為後1年內為之，民法第74條定
      有明文。
　  2.次按法院依民法第74條第1項之規定，不僅須行為人有利
      用他人之急迫、輕率，或無經驗，而為法律行為之主觀情
      事，並須該法律行為，有使他人為財產上之給付，或為給
      付之約定，依當時情形顯失公平之客觀事實，始得因利害
      關係人之聲請為之（最高法院82年度臺上字第496號民事
      裁判意旨參照）。　　
　　3.觀諸系爭合約記載期間自110年7月17日起至111年7月16日
      止，由原告提供建檔媒合服務、兩性顧問諮詢服務、個人
      特質性向分析供被告使用，被告則應給付原告價金45,000
      元，且被告得於簽訂合約之日起3日審閱期內將契約撤回
      ，原告應將被告所繳款項無息退還，但如已發生服務使用
      或活動報名或超過3日審閱期後則需扣除已使用之服務項
      目加上合約總價款百分之20之違約金等語，足見系爭合約
      之期間自110年7月17日起至111年7月16日止，共計1年，
      且系爭合約已載明被告得於簽訂合約之日起3日審閱期內
      將契約撤回。
　　4.參以，被告於110年7月17日啟動系爭合約書所有服務，並
      接受原告提供建檔媒合服務、個人特質性向分析，及被告
      於同年月24日使用一對一媒合排約服務，且多次以通訊軟
      體LINE向原告諮詢及練習如何拍出自己拿手料理吸引女生
      、開啟話題等情已如前述，可見被告並未於簽訂系爭合約
      之日起3日審閱期內將契約撤回，而係決定持續接受原告
      提供服務，自難認系爭合約有何顯失公平之情形。
　　5.況遍查全卷並無任何證據顯示原告曾有利用被告急迫、輕
      率，或無經驗而簽訂系爭合約之主觀情事，揆諸前揭說明
      ，本件應無適用民法第74條規定之餘地。則被告所辯前詞
      ，尚非可採。　　
（三）按給付有確定期限者，債務人自期限屆滿時起，負遲延責
      任；給付無確定期限者，債務人於債權人得請求給付時，
      經其催告而未為給付，自受催告時起，負遲延責任。其經
      債權人起訴而送達訴狀，或依督促程序送達支付命令，或
      為其他相類之行為者，與催告有同一之效力，民法第229
      條第1項、第2項分別定有明文。又按遲延之債務，以支付
      金錢為標的者，債權人得請求依法定利率計算之遲延利息
      。但約定利率較高者，仍從其約定利率；應付利息之債務
      ，其利率未經約定，亦無法律可據者，週年利率為百分之
      5，民法第233條第1項、第203條亦分別明定。查本件原告
      對被告之價金債權，既經原告依督促程序聲請發支付命令
      ，經被告於法定期間內合法提出異議而視為起訴，且支付
      命令已於110年10月22日合法送達被告，有送達證書在卷
      可佐，則被告迄未給付，應負遲延責任，是以，原告請求
      自支付命令送達被告之翌日即110年10月23日起至清償日
      止，按週年利率百分之5計算之法定遲延利息，核無不合
      ，應予准許。
（四）從而，原告依系爭合約之法律關係，請求被告給付原告44
      ,000元，及自支付命令送達被告之翌日（即110年10月23
      日）起至清償日止，按週年利率百分之5計算之利息，為
      有理由，應予准許。
四、本件依民事訴訟法第436條之20規定，應依職權宣告假執行
    。另依民事訴訟法第436條之23、第436條、第392條第2項規
    定，依職權酌定相當之擔保金額，宣告被告預供擔保而免為
    假執行。
五、本件依民事訴訟法第78條及第436條之19條第1項規定，確定
    其訴訟費用額為第一審裁判費1,000元，應由被告負擔。
中　　華　　民　　國　 111　　年　　3 　　月　　23　　日
                  沙鹿簡易庭  法  官  賴秀雯
以上正本係照原本作成。
如不服本判決，應於送達後20日內，以判決違背法令為理由，向
本院提出上訴狀並表明上訴理由（上訴理由應表明一、原判決所
違背之法令及其具體內容；二、依訴訟資料可認為原判決有違背
法令之具體事實），如於本判決宣示後送達前提起上訴者，應於
判決送達後20日內補提上訴理由書（須附繕本）。如委任律師提
起上訴者，應一併繳納上訴審裁判費。
中　　華　　民　　國　 111　　年　　3 　　月　　23　　日
                              書記官  陳任鈞